Config:
  hfst:
    Gen: ../../../src/generator-gt-norm.hfst
    Morph: ../../../src/analyser-gt-norm.hfst
  xerox:
    Gen: ../../../src/generator-gt-norm.xfst
    Morph: ../../../src/analyser-gt-norm.xfst
    App: lookup

Tests:

# todo:
# Proofread the gold standard (below)
# Then: run analyser, then correct. 


  Noun - põõʹl e-stem pöly: # Noun - full paradigm
     põõʹl+N+Sg+Nom: põõʹl
     põõʹl+N+Sg+Gen: põõʹl
     põõʹl+N+Sg+Acc: põõʹl
     põõʹl+N+Sg+Ill: põõʹle
     põõʹl+N+Sg+Loc: põõʹlest
     põõʹl+N+Sg+Com: põõʹlin
     põõʹl+N+Ess: põõʹlen
     põõʹl+N+Par: põõʹled
     põõʹl+N+Sg+Abe: põõʹltää
     põõʹl+N+Pl+Nom: põõʹl
     põõʹl+N+Pl+Gen: põõʹli
     põõʹl+N+Pl+Acc: põõʹlid
     põõʹl+N+Pl+Ill: põõʹlid
     põõʹl+N+Pl+Loc: põõʹlin
     põõʹl+N+Pl+Com: põõʹlivuiʹm
     põõʹl+N+Pl+Abe: põõʹlitää
